臺灣宜蘭地方法院小額民事判決  
110年度羅小字第267號
原      告  台北富邦商業銀行股份有限公司

法定代理人  程耀輝  
訴訟代理人  張毓麟  

被      告  宋思賢  

            陳美琴  
上列當事人間請求清償債務事件，經本院於中華民國110年10月2
6日言詞辯論終結，判決如下：
    主  文
被告應連帶給付原告新臺幣9萬7,191元，及如附表所示之利息及
違約金。
訴訟費用1,000元由被告負擔。
本判決第一項得假執行。被告如以9萬7,191元為原告供擔保後，
得免為假執行。
中　　華　　民　　國　 110　　年　　11　　月　　 9　　日
                    羅東簡易庭　法　官  蔡仁昭　
以上正本證明與原本無異。
如不服本判決，應於送達後20日內，以判決違背法令為理由，向
本院提出上訴狀並表明上訴理由（上訴理由應表明：(一)原判決
所違背之法令及其具體內容；(二)依訴訟資料可認為原判決有違
背法令之具體事實），如於本判決宣示後送達前提起上訴者，應
於判決送達後20日內補提上訴理由書（須附繕本）。
如委任律師提起上訴者，應一併繳納上訴審裁判費。
中　　華　　民　　國　 110　　年　　11　　月　　 9　　日
                                書記官　劉婉玉  
計  算  書
 項        目              金    額（新臺幣）    備  註
 第一審裁判費                 1,000元
 合        計                 1,000元
附表：
編號 積欠本金 (新臺幣) 利息  違約金    期間 年利率 期間 年利率 1 11,532元 自109年5月1日起至109年11月2日止 0.90% 自109年6月1日起   至109年11月2日止 0.09%   自109年11月3日起至清償日止 1.90% 自109年11月3日起 至109年11月30日止 0.19%   　 　 自109年12月1日起 至清償日止 0.38% 2 11,737元 自109年4月1日起至109年11月2日止 0.90% 自109年5月1日起 至109年10月31日止 0.09%   自109年11月3日起至清償日止 1.90% 自109年11月1日起 至109年11月2日止 0.18%   　 　 自109年11月3日起 至清償日止 0.38% 3 12,266元 自109年4月1日起至109年11月2日止 0.90% 自109年5月1日起    至109年10月31日止 0.09%   自109年11月3日起至清償日止 1.90% 自109年11月1日起至109年11月2日止 0.18%   　 　 自109年11月3日起至清償日止 0.38% 4 12,266元 自109年4月1日起至109年11月2日止 0.90% 自109年5月1日起 至109年10月31日止 0.09%   自109年11月3日起至清償日止 1.90% 自109年11月1日起至109年11月2日止 0.18%   　 　 自109年11月3日起至清償日止 0.38% 5 12,388元 自109年4月1日起至109年11月2日止 0.90% 自109年5月1日起 至109年10月31日止 0.09%   自109年11月3日起至清償日止 1.90% 自109年11月1日起至109年11月2日止 0.18%   　 　 自109年11月3日起至清償日止 0.38% 6 12,226元 自109年4月1日起至109年11月2日止 0.90% 自109年5月1日起 至109年10月31日止 0.09%   自109年11月3日起至清償日止 1.90% 自109年11月1日起至109年11月2日止 0.18%   　 　 自109年11月3日起至清償日止 0.38% 
附錄：
一、民事訴訟法第436條之18第1項：
    （小額訴訟程序）判決書得僅記載主文，就當事人有爭執事
    項，於必要時得加記理由要領。
二、民事訴訟法第436條之24第2項：
    對於小額程序之第一審裁判上訴或抗告，非以其違背法令為
    理由，不得為之。
三、民事訴訟法第436條之25：
    上訴狀內應記載上訴理由，表明下列各款事項：
    (一)原判決所違背之法令及其具體內容。
    (二)依訴訟資料可認為原判決有違背法令之具體事實。